【裁判字號】    95,中簡上,45
【裁判日期】    950425
【裁判案由】    違反動產擔保交易法
【裁判全文】
臺灣臺中地方法院刑事判決            95年度中簡上字第45號
上  訴  人  臺灣臺中地方法院檢察署檢察官
被      告  甲○○
上列上訴人因違反動產擔保交易法案件，不服臺灣臺中地方法院
臺中簡易庭九十四年度中簡字第三０八八號中華民國九十四年十
一月二十八日第一審簡易判決（聲請案號：臺灣臺中地方法院檢
察署九十四年度偵字第一七四七五號），提起上訴，本院判決如
下：
    主    文
上訴駁回。
    犯罪事實
一、甲○○曾於民國九十年間因犯竊盜罪，經臺灣臺南地方法院
    於民國九十一年四月八日判處有期徒刑四月確定，於九十二
    年四月二十九日執行完畢。詎仍未能悛悔，於九十二年八月
    六日，以動產擔保交易附條件買賣之方式，向春安車業有限
    公司（下稱春安公司）購買車號ＰＷ７─９６３號重機車一
    輛，為動產擔保交易之債務人。約定總價金新臺幣（下同）
    八萬一千七百二十元，分十八期給付，每月一期，每期付款
    四千五百四十元，重型機車存放地點為臺中市○區○○路二
    段十七巷四號四樓之七，在價金未付清之前，該車所有權仍
    屬於債權人所有，債務人僅得依約占有使用，不得任意遷移
    、出質或為其他處分。詎甲○○在取得上開重型機車後，僅
    繳交四期價款，其後即未按期付款，且意圖為自己不法之利
    益，於九十三年二月間某日，將前揭車輛遷移至臺南地區不
    明處所，致債權人追索無著，受有損害。
二、案經春安公司訴請臺灣臺中地方法院檢察署檢察官聲請簡易
    判決處刑。
    理    由
一、按被告經合法傳喚，無正當之理由不到庭者，得不待其陳述
    ，逕行判決，刑事訴訟法第三百七十一條定有明文，且依同
    法第四百五十五條之一第三項之規定，於簡易判決之上訴準
    用之。本件被告甲○○經合法傳喚，無正當理由未到庭，有
    送達證書一紙在卷可憑，爰依前開規定，不待其陳述，逕行
    判決。
二、上揭事實業據被告於偵查中及本院準備程序時坦承不諱，核
    與告訴代理人許清源、丙○○等人指訴之情節相符，復有附
    條件買賣契約書、被告身分證正反面影本、前開機車行車執
    照影本、車號查詢重型機車車籍查詢單各一份在卷可稽，事
    證明確，被告犯行堪以認定。
三、核被告所為，係犯動產擔保交易法第三十八條之動產擔保交
    易之債務人，意圖不法之利益，將標的物遷移，致生損害於
    債權人罪。原審以事證明確，且審酌被告為累犯，依刑事訴
    訟法第四百四十九條第一項前段、第四百五十四條第二項，
    動產擔保交易法第三十八條，刑法第十一條前段、第四十七
    條、第四十一條第一項前段，罰金罰鍰提高標準條例第一條
    前段、第二條之規定，判處被告拘役五十日，如易科罰金，
    以三百元折算一日，其認事用法均無不當，量刑亦屬妥適。
    檢察官依告訴人之請求上訴意旨略稱：被告態度不佳，且未
    出面與告訴人和解清償欠款，告訴人依被告所留之聯繫住所
    前往查訪，均未能尋獲，顯見被告毫無悔改之意，原審量處
    拘役五十日顯然過輕云云。惟被告於偵查中已到庭陳明：待
    尋獲工作後一定償還欠款等語（見他字第二五五九號卷第十
    五頁），與本院準備程序時亦供稱：目前有工作，有心將貸
    款還清等語（見本院卷第三八頁），且本院將本件民事部分
    移付本院民事庭調解，被告先後於九十五年二月二十四日、
    同年三月十六日依所定之調解期日到院調解，均因實無能力
    返還欠款而未能成立調解等情，有調解結果報告書、調解程
    序筆錄附卷可憑（見本院卷第四三、四四、四七頁），並經
    告訴人代理人丙○○到庭陳明在卷（見本院卷第五四頁）。
    準此，被告犯後於本案進行中，已積極與告訴人尋求和解，
    僅因年事已高、覓職不易而無資力返還欠款，尚難認其犯後
    態度不佳、毫無悔意，從而檢察官上訴請求撤銷原判決，改
    諭知被告較重之刑度，為無理由，應予駁回。
據上論斷，應依刑事訴訟法第四百五十五條之一第一項、第三項
、第三百六十八條、第三百七十一條，判決如主文。
本案經檢察官乙○○到庭執行職務。
中    華    民    國    95    年    4     月    25    日
                  刑事第十四庭  審判長法  官  楊真明
                                      法  官  劉逸成
                                      法  官  黃渙文
上正本證明與原本無異。
本件不得上訴。
中    華    民    國    95    年    4     月    25    日
                                      書記官  蔡宜林
附錄本案論罪科刑法條全文
動產擔保交易法第三十八條：
動產擔保交易之債務人，意圖不法之利益，將標的物遷移、出賣
、出質、移轉、抵押或為其他處分，致生損害於債權人者，處三
年以下有期徒刑、拘役或科或併科六千元以下之罰金。


司法院資訊處製作；財團法人民間司法改革基金會備份。
